最高法院刑事判決　　　　　　一○○年度台上字第四三一一號
上　訴　人　陳敦志
上列上訴人因違反毒品危害防制條例案件，不服台灣高等法院中
華民國一００年三月三日第二審判決（一００年度上訴字第九四
號，起訴案號：台灣桃園地方法院檢察署九十九年度偵字第一一
五九六、一一五九七、一五０四七、一五二三一、一五七八一號
），提起上訴，本院判決如下：
    主  文
上訴駁回。
    理  由
按刑事訴訟法第三百七十七條規定，上訴於第三審法院，非以判
決違背法令為理由，不得為之。是提起第三審上訴，應以原判決
違背法令為理由，係屬法定要件。如果上訴理由書狀並未依據卷
內訴訟資料，具體指摘原判決不適用何種法則或如何適用不當，
或所指摘原判決違法情事，顯與法律規定得為第三審上訴理由之
違法情形，不相適合時，均應認其上訴為違背法律上之程式，予
以駁回。本件原判決撤銷如其附表一編號七、八、九上訴人陳敦
志部分之科刑判決，改判仍論處上訴人共同販賣第三級毒品三罪
罪刑，另維持第一審論處上訴人共同販賣第三級毒品六罪罪刑之
判決（即原判決附表一編號一至六部分），駁回該部分其在第二
審之上訴，已詳敘認定犯罪事實所憑之證據及其認定之理由，從
形式上觀察，並無足以影響判決結果之違法情形存在。查原判決
已敘明係依憑上訴人之自白，證人即共同正犯吳政鋼、黎振璿、
林群量、張茗嘉（均經判處罪刑確定）以及購毒者陳子錤、陳俊
傑、鍾銣玲、王慶豐之證言，卷附通訊監察譯文、鑑定書以及扣
案之第三級毒品愷他命等證據，認定上訴人確有如其事實欄一所
載之販賣第三級毒品九罪犯行，並非以上訴人之自白為有罪判決
之唯一證據，核與採證法則並無違背。又在上訴人處扣得之白色
晶體十四包，經送行政院衛生署草屯療養院鑑定，抽檢一包，鑑
定結果檢出愷他命成分，有該院九十九年七月九日草寮見字第09
90700009號鑑定書可稽。因上開扣案物品，均為白色晶體，外觀
型態均相似，且同為上訴人所持有，上訴人於警詢及檢察官偵查
時，坦承均為愷他命，係向綽號「阿東」之人買入一００公克，
分裝交予吳政鋼跟林群量販賣後所剩餘（見一一五九六號偵查卷
一第五、六０頁）。原審因認上開物品均屬第三級毒品愷他命，
尚無不合。而刑之量定，係實體法上賦予法院得為自由裁量之事
項，倘其未有逾越法律所規定之範圍，或濫用其權限，即不得任
意指摘為違法，以為第三審上訴之理由。查上訴人所犯販賣第三
級毒品九罪，其中編號三、五、九部分各處有期徒刑二年七月，
其餘六罪各處有期徒刑二年六月，合計刑期為二十二年九月，原
判決依刑法第五十一條第五款之規定，定其應執行刑為有期徒刑
八年六月，既未逾越法律所規定之範圍，亦無濫用權限之情形，
自不能任意指為違法。上訴意旨，對於原判決究竟如何違背法令
，並未依據卷內資料為具體指摘，徒憑己見，對於原審前述職權
之行使，任意爭執，難謂已符合首揭法定上訴要件，其上訴違背
法律上之程式，應予駁回。
據上論結，應依刑事訴訟法第三百九十五條前段，判決如主文。
中    華    民    國  一○○  年    八    月    四    日
                      最高法院刑事第八庭
                          審判長法官  石  木  欽  
                                法官  洪  佳  濱  
                                法官  段  景  榕  
                                法官  周  煙  平  
                                法官  何  菁  莪  
本件正本證明與原本無異
                                      書  記  官  
中    華    民    國  一○○  年    八    月    八    日
                                                     Ｑ